【裁判字號】    97,交易,36
【裁判日期】    970530
【裁判案由】    過失致死
【裁判全文】
臺灣高雄地方法院刑事判決              97年度交易字第36號
公  訴  人  臺灣高雄地方法院檢察署檢察官
被      告  丙○○
上列被告因過失致死案件，經檢察官提起公訴（96年度偵字第
32445號），經本院合議庭裁定改行簡式審判程序，判決如下：
    主  文
丙○○過失致人於死，處有期徒刑陸月，如易科罰金，以新臺幣
壹仟元折算壹日。緩刑貳年。
    事  實
一、丙○○考領有普通小型車駕駛執照，於民國96年10月19日晚
    間10時10分許，駕駛車牌號碼1003-QR 號自小客車，沿高雄
    市○○區○○路由北往南方向行駛，行經該路段與勝利路口
    欲右轉勝利路時，本應注意該路口設有禁止右轉之標誌，而
    駕駛汽車，應遵守道路交通標誌、標線、號誌之指示，且該
    路段為設有劃分島劃分快慢車道之道路，在快車道行駛之車
    輛不得右轉彎，而依當時夜間有照明、路面無缺陷或障礙物
    、視距良好，並無不能注意之情事，竟疏未注意及此，即貿
    然駛至分隔島前欲右轉，適有陳俊傑騎乘車牌號碼8GV-881
    號機車沿翠華路亦由北往南行駛至丙○○所駕駛車牌號碼
    1003-QR 號自小客車後方，因煞避不及而撞及丙○○所駕駛
    之前開自小客車左後車尾，陳俊傑因而人車倒地以致顱內出
    血。丙○○於事發後隨即留在肇事現場向前往處理事故之員
    警坦承為肇事者，自首並接受裁判，陳俊傑經送醫急救，仍
    於同年月25日下午3 時38分許不治死亡。
二、案經陳俊傑之兄乙○○訴由高雄市政府警察局左營分局報告
    臺灣高雄地方法院檢察署檢察官偵查起訴。
    理  由
一、本件被告所犯係死刑、無期徒刑、最輕本刑為3 年以上有期
    徒刑以外之罪，其於準備程序中就被訴事實為有罪之陳述，
    經法官告知簡式審判程序之旨，並聽取公訴人及被告之意見
    後，經本院依刑事訴訟法第273 條之1 第1 項之規定，裁定
    由受命法官獨任進行簡式審判程序。又本件卷內之物證、書
    證等證據，依同法第273 條之2 規定，不受第159 條第1 項
    關於傳聞法則規定之限制，依法均有證據能力，合先敘明。
二、上開犯罪事實，業經被告於本院審理時坦承不諱，復有卷附
    道路交通事故現場圖、道路交通事故調查報告表、現場照片
    共8張在卷可稽，足徵被告前開自白與事實相符；此外，被
    害人陳俊傑因本件車禍事故而受有顱內出血等傷害，送醫急
    救後於96年10月25日下午3時38分傷重不治死亡等事實，業
    經台灣高雄地方法院檢察署檢察官督同法醫師相驗屬實，此
    有相驗屍體證明書、臺灣高雄地方法院檢察署驗斷書各2 份
    在卷可憑，是被害人陳俊傑因本件車禍死亡之事實，應可認
    定。
三、設有劃分島劃分快慢車道之道路，在慢車道上行駛之車輛不
    得左轉，在快車道行駛之車輛不得右轉彎。但另設有標誌、
    標線或號誌管制者，應依其指示行駛；駕駛人駕駛汽車，應
    遵守道路交通標誌、標線、號誌之指示，並服從交通指揮人
    員之指揮，交通安全規則第90條、第102 條第1 項6 款分別
    訂有明文。又本件車禍發生當時，夜間有照明、路面無缺陷
    或障礙物、視距良好，而無不能注意情事，詎被告竟疏於注
    意及此，而於快車道上右轉，導致被害人受有前揭傷害後不
    治死亡，其行為顯有過失，且其過失行為與被害人之死亡結
    果間亦有相當因果關係，應屬明確。綜上所述，本件事證已
    臻明確，被告過失致死之犯行洵堪認定，應予依法論科。
四、核被告所為，係犯刑法第276 條第1 項之過失致人於死罪。
    。又被告於肇事後，留在肇事現場向前往處理事故之員警，
    主動坦承為肇事者，自首並接受裁判等情，業據被告供述在
    卷（見警卷第2 頁），是以被告對於未經發覺之犯罪自首而
    接受裁判，應依刑法第62條前段之規定，減輕其刑。爰審酌
    被告因一時疏失即釀成本件道路交通事故，使被害人因而死
    亡，並造成被害人家屬精神上莫大之創傷與無可挽回之遺憾
    ，行為實有非當，惟念及被告於偵審程序中，始終坦承犯行
    ，並於本院審理中與告訴人達成和解，又無其他前科紀錄，
    有臺灣高等法院被告前案紀錄表1 份可憑，素行良好等一切
    情狀，量處如主文所示之刑，復參酌被告教育程度為專科畢
    業、家庭經濟狀況勉持各節（此見警詢調查筆錄受詢問人欄
    即明），併諭知以1,000 元折算1 日之易科罰金折算標準。
五、末查，被告前未曾因故意犯罪受有期徒刑以上刑之宣告，有
    上開被告前案紀錄表1 份在卷足憑，其因一時駕車不慎，偶
    罹刑典，且其犯後坦承犯行，並已與告訴人達成和解，態度
    尚稱良好，俱如前述，經此罪刑之宣告後，當知所警惕，信
    無再犯之虞，本院認前開所宣告之刑，以暫不執行為適當，
    爰依刑法第74條第1 項第1 款之規定，予以宣告緩刑2 年，
    以啟自新。
據上論斷，應依刑事訴訟法第273 條之1 第1 項、第299 條第1
項前段，刑法第276 條第1 項、第62條前段、第41條第1 項前段
、第74條第1 項第1 款，刑法施行法第1 條之1 ，判決如主文。
本案經檢察官甲○○到庭執行職務。
中    華    民    國    97    年    5     月    30    日
                       刑事第十一庭  法  官  黃繼瑜
以上正本證明與原本無異。
如不服本判決應於收受本判決後10日內向本院提出上訴書狀，並
應敘述具體理由，如未敘述上訴理由者，應於上訴期間屆滿後20
日內補提理由書狀於本院（均須按他造當事人之人數附繕本）「
切勿逕送上級法院」。
中    華    民    國    97    年    5     月    30    日
                                     書記官  曾小玲
附錄本案論罪科刑法條：
刑法第276條
因過失致人於死者，處 2 年以下有期徒刑、拘役或 2 千元以下
罰金。
從事業務之人，因業務上之過失犯前項之罪者，處 5 年以下有期
徒刑或拘役，得併科 3 千元以下罰金。


司法院資訊處製作；財團法人民間司法改革基金會備份。
